# 固定资产

提问人：于麓 时间：2023-04-07 21:04:35
背景：企业主要提供云算力服务，固定资产主要是采购各类配件自行组装形成的服务器、节点机等。
1、外购的各类用于组装的配件如显卡、硬盘等及未组装服务器入账时，能否先计入在建工程，领用组装时计算结转至固定资产的金额，正式通电上架时再转固？
2、各类配件，如显卡、硬盘等，是否确认为单独的固定资产？还是将组装后的服务器整体作为固定资产核算？如为后者，组装设备时，结转金额是按先进先出法还是个别计价法？
3、此类机器设备后续如有新增配件、拆卸配件、替换配件是按（ 1 ）将服务器整体转入固定资产，按更新改造处理；还是分不同情况处理：（ 2 ）①新增配件：作为单独资产确认，使用寿命为自身使用寿命和该设备剩余使用寿命两者中的较短年限；②拆卸配件：将拆除部分账面价值转入在建工程；③替换：是否需要区分同类型替换和升级替换？同类型替换则将拆除部分账面价值转入在建工程并将用于替换的配件费用化；升级替换则将拆除部分账面价值转入在建工程，用于替换的配件资本化处理？
望解答疑惑，感恩~

回答人：chenyiwei
1、外购的各类用于组装的配件在投入安装前不建议作为在建工程，但可以作为工程物资核算。由于安装过程较为简单，可在安装完成后从工程物资直接转入固定资产。
2、如不同组件使用年限不同，在一台服务器的使用寿命内某些组件需多次更换的，则应将使用寿命较短、需多次更换的部件单列为一项固定资产，单独确定更短的折旧年限。
3、如果采用上述 2 中的部件折旧法，则被替换的旧部件按固定资产报废处置处理，替换上去的新部件重新确认为一项新的固定资产；如果被替换的旧部件未单独确认为一项固定资产的，则按维修支出处理，新替换上去的部件成本直接计入营业成本处理（或者，能够单独确定被替换部件账面价值的，则将被替换部分的账面价值转入损益，将新部件的账面价值转入固定资产价值）。

提问人：于麓 时间：2023-04-14 16:54:03
陈版 还想请教一下：
1、此类设备组装好后需从工厂发货至机房上架，由于路途颠簸，正式上架时需经验收，能否以设备上架通电时点作为转固时点？还是建议以在工厂组装完成的时点作为转固时点？
2、除组件需多次更换的情况及故障替换外，企业更换配件的主要原因是根据业务需求调整具体配置，替换下的部分配件如硬盘、显卡等仍能继续使用，在这种情况下，应将被替换配件账面价值直接转入损益，还是将替换下的配件继续作为固定资产核算？
3、续 2 ，如果能够单独确定被替换部件账面价值的，是否仅将被替换部分的账面价值结转，而不应将服务器整体转入在建工程？
4、若将配件作为固定资产，期末盘点时，由于整机正在运作，无法盘点整机内配置；若将整机作为固定资核算，由于配件更换频繁，期末账实可能存在较大差异。想请教陈版有没有什么好的提议能促使期末账实相符？
望回复~感激不尽

回答人：chenyiwei
1、可以上架验收时转固。 2、继续作为固定资产核算，或者转入工程物资。 3、是。 4、无法直接观察的情况下，只能通过台账记录、常规情况下功能与配置的对应关系、内控可靠性等间接证据。